【裁判字號】    94,訴,2337
【裁判日期】    950316
【裁判案由】    毒品危害防制條例
【裁判全文】
臺灣桃園地方法院刑事判決              94年度訴字第2337號
公  訴  人  臺灣桃園地方法院檢察署檢察官
被      告  甲○○
                    （現於臺北監獄臺北分監另案執行中）
上列被告因毒品危害防制條例案件，經檢察官提起公訴（94年度
核退毒偵字第48號）及移送併辦（94年度毒偵字第5964號），被
告於本院通常程序審理中自白，本院改依簡式審判程序審理，爰
判決如下：
    主  文
甲○○連續施用第一級毒品，累犯，處有期徒刑玖月。
扣案海洛因淨重零點零壹公克沒收銷燬之，上開海洛因外包裝（
重零點壹玖公克）壹枚、注射針筒壹支沒收。
    事  實
一、甲○○前因施用毒品案件，經送觀察、勒戒後，認有繼續施
    用之傾向，經本院以90年度毒聲字第4937號裁定令入戒治處
    所施以強制戒治，再經本院以91年度毒聲字第1179號裁定停
    止戒治付保護管束、以91年度毒聲字第2638號撤銷停止戒治
    ，令入戒治處所施以殘餘之強制戒治，於民國92年6 月23日
    執行完畢後隔日釋放，經臺灣桃園地方法院檢察署檢察官於
    92年7 月14日以92年度戒毒偵字第44號為不起訴處分確定。
    嗣又因施用毒品案件，經本院於93年9 月24日以93年度訴字
    第292 號判處有期徒刑7 月確定，於94年5 月30日執行完畢
    。猶未戒除毒癮，復基於施用第一級毒品之概括犯意，自94
    年7 月23日上午某時起至94年10月27日上午某時（不含94年
    7 月23日下午4 時許為警查獲後至94年8 月4 日釋放之期間
    ），在桃園縣八德市○○路236 巷31之1 號住處房間內，以
    2 、3 日施用一次之頻率，使用注射針筒連續施用第1 級毒
    品海洛因多次，嗣於94年7 月23日下午4 時許，在桃園縣八
    德市○○路236 巷31之1 號住處，為警查獲，並扣得其所有
    供施用毒品之器具注射針筒1 支，又於94年10月28日下午3
    時20分許，在桃園縣八德市○○街301 號前為警查獲，扣得
    其所有供施用之第一級毒品海洛因1 包（海洛因淨重0.01公
    克，外包裝1 枚重0.19公克）。
二、案經臺北縣政府警察局三峽分局報由臺灣板橋地方法院檢察
    署檢察官呈請臺灣高等法院檢察署檢察長令轉臺灣桃園地方
    法院檢察署檢察官偵查起訴及桃園縣政府警察局八德分局報
    請臺灣桃園地方法院檢察署檢察官偵查後移送本院併辦。
    理  由
一、本件被告甲○○所犯並非死刑、無期徒刑、最輕本刑為3 年
    以上有期徒刑之罪或高等法院管轄第一審案件，而於準備程
    序進行中，被告先就被訴事實為有罪之陳述，經告知簡式審
    判程序之旨，並聽取公訴人、被告之意見後，由本院合議庭
    以裁定由受命法官獨任進行簡式審判程序，核先敘明。
二、訊據被告甲○○於本院審理中已坦承有於上開時、地連續施
    用第一級毒品海洛因之情，而被告2 次為警查獲後採尿，分
    別送臺灣檢驗科技股份有限公司、臺灣尖端先進生技醫藥股
    份有限公司檢驗，結果均呈現鴉片類陽性反應，有臺灣檢驗
    科技股份有限公司、臺灣尖端先進生技醫藥股份有限公司濫
    用藥物檢驗報告各1 份可稽，而被告為警在94年10月28日所
    扣得不明粉末1 包，經送法務部調查局鑑定，淨重0.01公克
    之粉末含有之海洛因成分，空包裝重0.19公克，有法務部調
    查局調科壹字第080010412 號鑑定通知書供參，此外，復有
    被告於94年7 月23日為警扣得其所有之注射針筒1 支，足證
    被告有於上開時、地連續施用第一級毒品等情無訛。又被告
    前因施用毒品案件，經送觀察、勒戒後，認有繼續施用之傾
    向，經本院以90年度毒聲字第4937號裁定令入戒治處所施以
    強制戒治，再經本院以91年度毒聲字第1179號裁定停止戒治
    付保護管束、以91年度毒聲字第2638號撤銷停止戒治，令入
    戒治處所施以殘餘之強制戒治，於92年6 月23日執行完畢後
    隔日釋放，經臺灣桃園地方法院檢察署檢察官於92年7 月14
    日以92年度戒毒偵字第44號為不起訴處分確定，有臺灣高等
    法院全國前案紀錄表、臺灣桃園地方法院檢察署刑案資料查
    註紀錄表附卷可考，被告於強制戒治執行完畢釋放後，5 年
    內再為本件施用第一級毒品犯行明確，應依法論科。
三、核被告甲○○所為，係犯毒品危害防制條例第10條第1 項之
    施用第一級毒品罪，其持有第一級毒品係為供施用，其持有
    之低度行為，應為其施用之高度行為所吸收，不另論罪。被
    告多次施用第一級毒品，均時間緊接，方法相同，所犯係構
    成要件相同之罪，應依刑法第56條連續犯規定，論以施用第
    一級毒品罪一罪。被告於94年8 月4 日釋放後某時起至94年
    10月27日上午某時止所為施用第1 級毒品犯行雖未據起訴，
    惟此部分與被告經起訴為本院論罪科刑之施用第1 級毒品犯
    行，有連續犯之裁判上一罪關係，本院自應併予審究。被告
    前因施用毒品案件，經本院於93年9 月24日以93年度訴字第
    292 號判處有期徒刑7 月確定，於94年5 月30日執行完畢，
    被告於有期徒刑執行完畢後5 年內，再犯本件有期徒刑以上
    之罪，為累犯，應依刑法第47條規定加重其刑，並遞加重之
    。爰審酌被告施用毒品之動機、目的、手段，犯行所生之危
    害，已曾因相同犯行經觀察、勒戒、強制戒治之處遇後猶未
    能使其知所省惕，根絕施用毒品惡習，足徵其沾染甚深，惟
    念其坦承犯行之良好犯後態度等一切情狀，而量處如主文所
    示之刑。扣案海洛因淨重0.01公克，為被告所有供其施用之
    第一級毒品，應依毒品危害防制條例第18 條 第1 項前段沒
    收銷燬之，上開海洛因外包裝1 枚（重0.19 公 克）及扣案
    注射針筒1 支，均為被告所有供施用第一級毒品所用之物，
    應依刑法第38條第1 項第2 款諭知沒收。
據上論斷，應依刑事訴訟法第299 條第1 項前段、第273 條之1
第1 項，毒品危害防制條例第10條第1 項、第18條第1 項前段，
刑法第11條、第56條、第47條、第38條第1 項第2 款，判決如主
文。
本案經檢察官徐文豪到庭執行職務。
中    華    民    國    95    年    3    月    16    日
                        臺灣桃園地方法院刑事第四庭
                                    法  官  蘇昭蓉
以上正本證明與原本無異。
如不服本判決，應於送達後10日內，向本院提出上訴狀。
                                    書記官  韓若玉
中    華    民    國    95    年    3     月    16    日
附錄法條：毒品危害防制條例第10條
毒品危害防制條例第10條
施用第一級毒品者，處 6 月以上 5 年以下有期徒刑。
施用第二級毒品者，處 3 年以下有期徒刑。


司法院資訊處製作；財團法人民間司法改革基金會備份。
